【裁判字號】    90,上易,1841
【裁判日期】    901217
【裁判案由】    賭博
【裁判全文】
臺灣高等法院臺南分院刑事判決          九十年度上易字第一八四一號  Ａ
      上  訴  人  臺灣臺南地方法院檢察署檢察官
      被      告  辛  ○  ○
右上訴人因被告賭博案件，不服臺灣臺南地方法院九十年度易字第一五二七號中華民
國九十年八月二十三日第一審判決（起訴案號：臺灣臺南地方法院檢察署九十年度營
偵字第七九○號），提起上訴，本院判決如左：
      主      文
原判決撤銷。
辛○○意圖營利，供給賭博場，處有期徒刑貳月，如易科罰金以參佰元折算壹日。
扣案麻將牌二付沒收。
      事      實
一、辛○○意圖營利，於民國九十年五月二日下午二時三十分許，提供其位於台南縣
    新營市○○路三九巷一四九號住處（非公共場所，亦非公眾得出入之場所）作為
    賭博場所，供乙○○、戊○○、丙○○、甲○○、己○○、庚○○、丁○○（均
    不構成賭博罪，由警另依社會秩序維護法裁處罰鍰）等人以麻將牌賭博財物。約
    定抽頭方法為由辛○○每四圈抽取新臺幣（下同）三百元。嗣於同日下午四時許
    ，為警在上址當場查獲，並扣得賭博用之麻將牌二付。
二、案經台南縣警察局新營分局報請檢察官偵查起訴。
      理      由
一、訊據被告辛○○固坦承有提供場所供乙○○等人賭博財物之事實，然否認有營利
    之意圖，辯稱：抽得之三百元係用來買香菸、茶水及餐飲給大家吃的云云。惟查
    ，被告辛○○每四圈抽取三百元之事實，業據戊○○、丁○○於警訊中供述明確
    ，復查果如被告所辯「抽頭」之三百元係賭客補貼伊所購買食物、香煙、飲料之
    用，則賭客僅需就被告實際支出多少費用而支付予被告即可，實無須每打四圈，
    即支付予被告，且如有抽頭，即需供應食物、香煙、飲料等物，此為眾所週知之
    事實，是縱如被告所辯其所抽頭之三百元係用來購買食物、香煙、飲料，亦不能
    解免被告提供賭博場所圖利之事實，是被告所辯，顯係事後卸責之詞，賭徒於本
    院證稱被告未抽頭，既與戊○○、丁○○於警訊中所供不符，亦顯為迴護被告之
    詞，不足採信。此外，復有扣案之麻將牌二付足資佐證，本件事證明確，被告犯
    行堪予認定。
二、核被告所為，係犯刑法第二百六十八條前段之意圖營利，供給賭博場所之罪。原
    審法院未詳細調查，並詳為勾稽全案證據調查所得，即為被告無罪判決諭知，容
    有未洽，公訴人上訴意旨執此指摘原判決不當，為有理由，自應由本院將原判決
    撤銷改判。爰審酌被告犯罪之動機、目的及所提供場所之規模，圖得利益微小及
    犯罪後態度等一切情狀，量處有期徒刑二月，併諭知易科罰金之折算標準，扣案
    之賭具麻將牌二付，為被告所有已據被告供陳在卷，且係供犯罪所用之物，併依
    法宣告沒收。
據上論斷，應依刑事訴訟法第三百六十九條第一項前段、第三百六十四條、第二百九
十九條第一項前段，刑法第二百六十八條、第四十一條第一項前段，罰金罰鍰提高標
準條例第一條前段、第二條判決如主文
本案經檢察官吳忠賢到庭執行職務。
中    華    民    國      九十      年      十二      月      十七      日
                                  臺灣高等法院臺南分院刑事第四庭
                                      審判長法官  陳    義    仲
                                            法官  徐    財    福
                                            法官  宋    明    蒼
右正本證明與原本無異。
不得上訴。
                                      法院書記官  余    素    美
中    華    民    國      九十      年      十二      月      十九      日
附錄本案論罪科刑法條全文：
刑法第二百六十八條
意圖營利，供給賭博場所或聚眾賭博者，處三年以下有期徒刑，得併科三千元以下罰
金。


司法院資訊處製作；財團法人民間司法改革基金會備份。
